臺灣嘉義地方法院刑事判決　　　　　　　　　　　　　九十三年度易字第一一二號
　　公　訴　人　臺灣嘉義地方法院檢察署檢察官
　　被　　　告　乙○○
　　　　　　　　戊○○
　　　　　　　　丁○○
右列被告因傷害案件，經檢察官提起公訴（九十三年度偵字第五五０號），本院裁定
改依簡式審判程序，判決如左：
    主  文
乙○○共同傷害人之身體，累犯，處罰金貳佰元，罰金如易服勞役，以參佰元折算壹
日。
戊○○共同傷害人之身體，處有期徒刑陸月，如易科罰金，以參佰元折算壹日。
丁○○共同傷害人之身體，處有期徒刑陸月，如易科罰金，以參佰元折算壹日。
    事  實
一、乙○○民國於九十年間，因違反毒品危害防制條例案件，經本院判處有期徒刑六
    月確定，於九十二年三月二十四日執行完畢。
一、緣甲○○（另案經本院判處有期徒刑六年）與己○○（現由檢察官偵辦中）係男
    女朋友關係，丙○○曾與己○○短暫交往後不歡而散，丙○○於二人分手後亦多
    次至己○○經營之「如意卡拉ＯＫ」店內騷擾，己○○因而心生不滿，而囑甲○○代為教訓丙○○，甲○○遂於九十二年十二月一日下午，先與其表弟戊○○謀
    議欲傷害丙○○以達教訓之目的，並囑由戊○○於同日下午三時許，向丙○○之
    友人蕭翔升探詢丙○○之住所，俾便前往。同日晚上六至七時許，甲○○自行預
    藏尖刀一把，駕駛其所有之車牌號碼二Ｗ─五六一二號中華廠牌銀色自用小客車
    ，先至嘉義市○○街某鵝肉攤前搭載丁○○，再至嘉義縣太保市○○里○鄰○○
    路五四巷八號戊○○住處，搭載戊○○、乙○○二人後，即與戊○○、丁○○、
    乙○○等三人基於傷害之犯意聯絡，欲以裝潢為由誘使丙○○至荒僻之處傷害之
    ，並為掩人耳目，共乘該車至太保市麻魚寮某五金行，由乙○○下車購買一支螺
    絲起子，再由甲○○拆下車牌藏置。嗣於同日晚上八時三十分許，甲○○等四人
    乘車抵達太保市十一鄰埤鄉里埤麻腳一五五號丙○○住處，甲○○下車佯稱有店
    面需要裝潢，商請丙○○上車，丙○○不疑有他上車乘坐於後座中央，乙○○、
    戊○○分坐後座左、右兩側，丁○○則坐於右前座。於甲○○駕駛該車行駛約十
    分鐘後，至太保市○○里○○段之產業道路，甲○○即持預置之尖刀下車，丁○○、乙○○則一同下車，戊○○則於車內把風，丙○○遭甲○○由後座左側強拉
    下車後，乙○○即將丙○○之手拉住，詎甲○○突萌殺人之犯意，持刀砍殺丙○○之腹背部及雙手數刀，致丙○○受有腹部穿刺傷併胃裂創、肝裂傷、網膜裂傷
    、內臟外溢大出血、傷口長約五公分、右背部刺傷長四公分併氣胸、右上臂及前
    臂裂創併三頭肌併多條肌腱斷裂各為七公分及五公分、左手裂創併肌腱斷裂各為
    四公分及三公分之嚴重傷害。乙○○見丙○○遭殺傷，恐其生命不保，乃拉住甲○○，囑丙○○跪下保命，期間丁○○均於一旁觀看，丙○○遭砍殺後央求甲○○呼叫救護車前來，甲○○回稱：「要給你死，還幫你叫救護車」等語，丙○○
    遂爬入在旁之玉米田內躲藏，甲○○即揚言：「往溪底去死」一語，並無視於丙○○之嚴重受傷程度，逕自駕車搭載丁○○、戊○○、乙○○等人離去，並拋棄
    兇刀及沾染血跡之衣物（均已滅失而無法尋獲）。後因丙○○以自有之行動電話
    報警處理，並經救護車載送就醫，始倖免死亡。
二、案經丙○○訴由嘉義縣警察局水上分局報告臺灣嘉義地方法院檢察署檢察官偵查
    起訴。
    理  由
一、訊據被告乙○○、丁○○、戊○○對於右揭犯行均坦承不諱（見本院卷第三十五
    頁、第一七二頁），且據告訴人丙○○指述歷歷（見警卷第十七頁至第二十一頁
    、偵查卷第二十二頁至第二十四頁、三十四、三十五頁、本院卷第七十九至八十
    三頁），並據證人甲○○證述明確（見本院卷第一百三十三頁至一百三十九頁）
    ，另告訴人確實受有腹部穿刺傷併胃裂創、肝裂傷、網膜裂傷、內臟外溢大出血
    、傷口長約五公分、右背部刺傷長四公分併氣胸、右上臂及前臂裂創併三頭肌併
    多條肌腱斷裂各為七公分及五公分、左手裂創併肌腱斷裂各為四公分及三公分等
    傷害之情，有華濟醫院出具之甲種診斷證明書一紙及受傷照片五張分別附於警卷
    第二十六頁、偵查卷第二十六至二十八頁可參，足佐被告三人之自白與事實相符
    ，堪以採信。起訴書雖載稱被告丁○○與戊○○為助陣而毆打告訴人，惟查，告
    訴人於警詢時乃指述稱：「是由綽號『黑皮』男子（駕駛）持刀殺我，由與我坐
    於後座左手邊之男子將我手往後抓住，再由『黑皮』持刀將我殺傷：：（當時下
    車）我所看到的有兩人，就是『黑皮』（持刀殺我的人，即甲○○）及坐於我左
    邊的男子（抓住我雙手的男子，即被告乙○○），其他兩人我沒看到有無下車：
    ：」（見警卷第十八頁），惟告訴人於偵查中指述稱：「丁○○做什麼我不知道
    ，戊○○有下車踹我的脖子：：先抓住我的人是乙○○，甲○○殺我之後，乙○○的手就放掉了，後來抓住我的手的人是戊○○：：」（見偵查卷第二十三頁）
    ；於本院調查時又改稱：「（問：丁○○對你做什麼？）拳打腳踢：：我看見戊○○有拳打腳踢，丁○○就把我抓起來讓甲○○殺：：」（見本院卷第八十、八
    十一頁），先後供述就曾見何人下車、遭何人抓住，何人毆打之情，所述均屬不
    符，再者，既告訴人並未見被告丁○○與被告戊○○是否下車，嗣後又如何得以
    指述遭被告丁○○、戊○○二人毆打，是本院認告訴人對於遭被告丁○○、戊○○二人毆打之指述，尚難採信，且依告訴人所提出之診斷證明，並未有何鈍挫傷
    之記載，本院函詢華濟醫院告訴人是否受有鈍挫傷，該院亦回函稱：「其他鈍傷
    不明」此有該院回函一紙附於本院卷第一百八十頁可參，另公訴意旨雖認被告乙○○僅於旁邊觀看，惟告訴人於警詢時乃明確指認乃遭坐於其左方之人拉住雙手
    （見警卷第十九頁），於偵查之初亦明確指認被告乙○○，本院認應係被告乙○○拉住其雙手無訛，告訴人嗣後改稱並非遭乙○○拉住雙手，應係感激乙○○拉
    住甲○○，所為之袒護之詞，不足採信，至若證人甲○○、被告乙○○、戊○○
    及丁○○於本院審理時所為之證言，先後歧異甚巨、且因涉及自己犯罪，自難期
    為真實。
二、核被告乙○○、丁○○、戊○○所為，均係犯刑法第二百七十七條第一項之傷害
    罪。被告三人與甲○○有犯意聯絡、行為分擔，均為共同正犯。另查，被告乙○○於九十年間，因違反毒品危害防制條例案件，經本院判處有期徒刑六月確定，
    於九十二年三月二十四日執行完畢，此有臺灣高等法院被告全國前案紀錄表一紙
    附於本院卷第八、九頁可參，五年內再犯有期徒刑以上刑之罪，為累犯，應依刑
    法第四十七條加重其刑。爰審酌被告乙○○乃阻止甲○○繼續殺害告訴人，告訴
    人始得免於一死，業據告訴人供述明確，犯罪後已與告訴人達成和解，並賠償告
    訴人五十萬元、告訴人於本院審理時一再表示不希望被告乙○○遭受刑罰、被告
    丁○○、戊○○並未下手毆打被害人而產生任何實質之傷害、犯罪分擔等一切情
    狀，量處如主文所示之刑，並對被告乙○○諭知易服勞役之折算標準、對被告丁○○、戊○○諭知易科罰金之折算標準，以資懲儆。
據上論斷，應依刑事訴訟法第二百七十三條之一第一項、第二百九十九條第一項前段
，刑法第二十八條、第二百七十七條第一項、第四十七條、第四十二條第二項、第四
十一條第一項前段，罰金罰鍰提高標準條例第一條前段、第二條，判決如主文。
本案經檢察官陳鈴香到庭執行職務
中      華      民      國    九十三    年      十一    月      九      日
                                      臺灣嘉義地方法院刑事第四庭
                                          法  官   康  存  真
右正本證明與原本無異。
如不服本判決，應於判決送達後十日內向本院提出上訴狀( 應附繕本 )。告訴人或被
害人如對於本判決不服者，應具備理由請求檢察官上訴，其上訴期間之計算係以檢察
官收受判決正本之日期為準。
中      華      民      國    九十三    年      十一    月      九      日
                                          書記官   林  美  芳
附錄法條：
中華民國刑法第二百七十七條
(普通傷害罪)
傷害人之身體或健康者，處三年以下有期徒刑、拘役或一千元以下罰金。
犯前項之罪因而致人於死者，處無期徒刑或七年以上有期徒刑；致重傷者
，處三年以上十年以下有期徒刑。
